行　政　法　院　判　決　　　　　　　　　　　　　八十八年度判字第四二一六號
　　原　　　告　荷蘭商．洛歐控股公司
　　代　表　人　甲○○○○○
　　訴訟代理人　林鎰珠律師
　　被　　　告　經濟部智慧財產局（原經濟部中央標準局）
右當事人間因服務標章事件，原告不服行政院中華民國八十七年八月十九日台八十七
訴字第四○九七九號再訴願決定，提起行政訴訟，本院判決如左︰
　　主  文
原告之訴駁回。
　　事  實
緣原告於民國（以下同）八十五年二月十五日以「GLOBAL ONE」服務標章（如附圖(一)
），指定使用於商品及服務分類表第三十八類提供電子通訊服務申請註冊，作為其申
請案號00000000號「GLOBALONE」 服務標章之聯合服務標章。被告以其服務
標章圖樣之GLOBAL ONE與德商．德意志電信公司申請在先之註冊第八九五三七號「Gl
obalOne 」服務標章（如附圖(二)）外文近似，且指定使用於同一或類似服務，乃依商
標法第七十七條準用同法第三十六條之規定予以核駁，發給第0000000號服務
標章核駁審定書。原告以德商．德意志電信公司已允諾將據以核駁服務標章移轉予原
告，則系爭服務標章及據以核駁服務標章將屬同一人所有云云，被告以系爭「GLOBAL
ONE」服務標章與據以核駁之註冊第八九五三七號「GlobalOne」服務標章圖樣之外文
字母相同，外觀十分彷彿，異時異地隔離觀察，易使一般消費者產生混同誤認之虞，
應屬近似之服務標章，且系爭服務標章申請日期為八十五年二月十五日，較據以核駁
服務標章之申請日期八十四年十月二十四日為晚，復指定使用於同一或類似服務，系
爭服務標章自不得申請註冊；又據以核駁服務標章迄未有移轉登記之申請，原告復未
提出任何移轉事實之證據，則據以核駁服務標章依法仍得拘束系爭服務標章之申請註
冊。原告不服，提起訴願、再訴願，遞遭決定駁回，遂提起行政訴訟。茲摘兩造訴
辯意旨如次：
原告起訴意旨略謂：一、按「二人以上於同一服務或類似服務以相同或近似之服務標
章，各別申請註冊時，應准最先申請者註冊」，固為貴國商標法第七十七條準用同法
第三十六條之規定，惟其適用之前提應為「二人以上」申請相同或近似之服務標章，
即先、後申請之服務標章應分屬不同之人所有，始足當之。則就以服務標章申請註冊
而遭核駁之原告而言，倘該據以核駁之服務標章將移轉予原告所有時，則先、後申請
之服務標章既均歸於同一人所擁有，再無二人以上以相同或近似之服務標章申請註冊
之情事，自無違反前揭法條之規定，合先陳明。二、查本案經被告機關審查，認本件
服務標章與註冊第八九五三七號「GLOBALONE 」服務標章外文近似，且均指定使用於
同一或類似服務，認有違於前揭法條之規定，然則，原告確已取得註冊第八九五三七
號服務標章之專用權人－德國．德意志電信公司之允諾，近期內將申請移轉該服務標
章專用權予原告，原告刻正準備必要之文件以辦理相關之手續，則據以核駁之服務標
章，既將移轉予原告所有，與本件服務標章將屬同一人所有，再無「二人」以上申請
相同或近似之服務標章之情事，自無商標法第三十六條適用。綜上所述，請判決撤銷
原處分及一再訴願決定等語。
被告答辯意旨略謂：按二人以上於同一或類似之服務標章，各別註冊時，應准最先申
請者註冊，為核駁審定時商標法第七十七條準用同法第三十六條前段之規定。本件「
GLOBAL ONE」服務標章圖樣上之外文與申請在先之註冊第八九五三七號「Global One
」服務標章之外文，二者字母及排列順序均相同，異時異地隔離觀察，有致一般消費
者產生混同誤認提供服務來源之虞，應屬近似之服務標章，復均指定使用於同一或類
似之服務，自有違首揭法條之規定。且系爭聯合服務標章之正服務標章申請案號第0
0000000號「GLOBAL ONE」服務標章業經本局核駁，系爭聯合服務標章亦失所
附麗，則原核駁系爭服務標章申請註冊，並無不當。至原告所提據以核駁服務標章專
用權人允諾，近期內將移轉該標章專用權予原告云云，惟查據以核駁註冊第八九五三
七號服務標章專用權，尚未有任何移轉登記之申請，綜上所述，原告之訴為無理由，
請判決駁回等語。
　　理　由
依商標法第七十七條準用同法第三十六條前段規定，二人以上於同一服務或類似服務
以相同或近似之服務標章，各別申請註冊時，應准最先申請者註冊。而判斷服務標章
之近似與否，應隔離觀察其有無引起混同誤認之虞以為斷。原告以「GLOBAL ONE」服
務標章（如附圖(一)），指定使用於商品及服務分類表第三十八類提供電子通訊服務申
請註冊，作為其申請案號00000000號「GLOBALONE」 服務標章之聯合服務標
章，被告以該服務標章圖樣之「GLOBAL ONE」與德商．德意志電信公司申請在先之註
冊第八九五三七號「GlobalOne 」服務標章（如附圖(二)）外文近似，且指定使用於同
一或類似服務，乃予以核駁，與上開規定尚無不合。原告起訴意旨如事實欄所載，重
點略謂德商．德意志電信公司已允諾將據以核駁服務標章移轉予原告，則系爭服務標
章及據以核駁服務標章將屬同一人所有，不再分屬二人，應准予註冊云云。然查；(一)
系爭「GLOBAL ONE」服務標章圖樣上之外文與申請在先之註冊第八九五三七號「Glob
al One」服務標章之外文，二者字母及排列順序均相同，異時異地隔離觀察，有致一
般消費者產生混同誤認提供服務來源之虞，應屬近似之服務標章，且系爭服務標章申
請日期為八十五年二月十五日，較據以核駁服務標章之申請日期八十四年十月二十四
日為晚，復指定使用於同一或類似服務，系爭服務標章自不得申請註冊。(二)系爭聯合
服務標章之正服務標章申請案號第00000000號「GLOBAL ONE」服務標章業經
被告核駁，系爭聯合服務標章亦失所附麗，則原核駁系爭服務標章申請註冊，並無不
當。(三)原告所稱據以核駁服務標章專用權人允諾，近期內將移轉該標章專用權予原告
云云。惟查據以核駁服務標章迄未移轉登記之申請，原告又未提出任何移轉事實之證
據以實其說，被告核駁其註冊之申請，於法尚無不合，原告上開所稱與事實不符，尚
不足採信。訴願決定及再訴願決定遞予維持原處分並無違誤，原告起訴意旨經查無理
由，應予駁回。
據上論結，本件原告之訴為無理由，爰依行政訴訟法第二十六條後段判決如主文。
中    華    民    國     八十八      年     十二     月     二十三      日
                    行 政 法 院 第 二 庭
                                審 判 長 評  事      陳  石  獅
                                         評  事      彭  鳳  至
                                         評  事      黃  合  文
                                         評  事      林  茂  權
                                         評  事      王  立  杰
右  正  本  證  明  與  原  本  無  異
                                         法院書記官  蘇  金  全
中    華    民    國     八十八      年     十二     月     二十七      日
